【裁判字號】    90,交上易,940
【裁判日期】    900807
【裁判案由】    過失傷害
【裁判全文】
臺灣高等法院臺南分院刑事判決      九十年度交上易字第九四號  Ａ
      上  訴  人  台灣臺南地方法院檢察署檢察官
      被      告  甲  ○  ○
右上訴人因被告過失傷害案件，不服臺灣臺南地方法院八十九年度交易字第五二七號
中華民國九十年五月七日第一審判決（起訴案號：臺灣臺南地方法院檢察署八十九年
度營偵字第八八六號），提起上訴，本院判決如左：
      主      文
原判決撤銷。
甲○○從事業務之人，因業務上之過失傷害人，處有期徒刑參月，如易科罰金，以
佰元折算壹日。
      事      實
一、甲○○受僱浩欣實業社任職司機，係從事駕駛小貨車為業務之人，於民國八十九
    年三月廿一日凌晨零時四十分許，駕駛車牌號碼Ｄ三─四二四五號自用小貨車，
    沿台南縣白河鎮○○路由南向北行駛，行近該路與中正路之交岔路口時，本應注
    意行車速度，在市區道路，時速不得超過四十公里，且應減速慢行，其行車方向
    係閃光紅燈，屬支線道，應暫停讓幹線道車先行，又應隨時注意其車前狀況，採
    取必要之安全措施，又按當時並無不能注意之情形。詎其疏未注意及此，支線道
    車未暫停讓幹線道車先行，竟以每小時約六十公里之速度超速急駛，又未注意其
    車前左右來車狀況，即貿然穿越上開交岔路口，其車車頭前面遂在交岔路口撞及
    亦疏未注意車前狀況及未減速慢行之由乙○○所駕駛車牌號碼ＵＦ九０八號沿中
    正路由西向東行駛而至之大貨車右前門部位，致乙○○受頭部外傷，頭皮裂傷，
    四肢擦傷。
二、案經乙○○訴由台南縣警察局白河分局報請台灣台南地方法院檢察署檢察官偵查
    起訴。
      理      由
一、訊據被告甲○○就右揭關於本件車禍如何發生之事實，除辯稱並非全是伊過失外
    ，餘均坦承不諱，且迭據被告甲○○於警訊、偵查中、原審及本院審理時供承綦
    詳，核與告訴人乙○○指訴情節相符，復有道路交通事故調查報告表一紙及相片
    四幀在卷足稽，是被告就本件車禍之發生，顯有過失無疑；而本件經送台灣省南
    區車輛行車事故鑑定委員會鑑定後，再送台灣省車輛行車事故覆議委員會覆議，
    均認係被告駕駛自小客車行經閃光紅燈號誌路口，未減速慢行反超速行駛，支線
    倒車未讓幹道車先行，為肇事主因，告訴人行經閃光黃燈岔路口，未減速慢行，
    未注意車前狀況，為肇事次因，此有該會八十九年六月二日南鑑字第八九０五四
    二號函及九十年四月十八日府覆議字第九００四九三號函可參。此外，乙○○係
    因本件車禍受右開之普通傷害，亦有診斷證明書一紙附卷可憑。又按被告之過失
    行為與乙○○所受之傷害，有相當因果關係，被害人雖與有過失，然亦不阻卻被
    告違法，是本件事證已臻明確，被告犯行洵堪認定。
二、被告係從事業務之人，其因業務上之過失致告訴人受傷，核所為係犯刑法第二百
    八十四條第二項前段之業務過失傷害罪。原審以被告罪證明確，予以論罪科刑固
    非無見，原判決以台灣省台南區車輛行車事故鑑定委員會及台灣省車輛行車事故
    覆議委員會鑑定為據，並於理由指稱被告行駛支線道，未暫停讓幹線道車先行，
    然於事實未予認定，且依鑑定被害人即告訴人亦與有過失，原判決均未論及，又
    被告迄未與告訴人成立和解，犯罪後態度尚非良好，乃原審併予宣告緩刑肆年，
    尚有未洽。檢察官上訴意旨即執此指摘原判決不當，為有理由，應由本院將原判
    決撤銷改判，爰審酌被告品性及智識程度、犯罪所生危害、犯罪後態度等一切情
    狀，量處如主文第二項所示之刑，並諭知易科罰金之折算標準，以示懲儆。
據上論結，應依刑事訴訟法第三百六十九條第一項前段、第三百六十四條、第二百九
十九條第一項前段、刑法第二百八十四條第二項前段，罰金罰鍰提高標準條例第一條
前段、第二條，判決如主文。
本案經檢察官許仲瑩到庭執行職務。
中    華    民    國      九十      年      八      月        七    日
                                  臺灣高等法院臺南分院刑事第六庭
                                      審判長法官  楊    明    章
                                            法官  顏    基    典
                                            法官  徐    宏    志
右正本證明與原本無異。
不得上訴。
                                      法院書記官  李    梅    菊
中    華    民    國      九十      年      八      月        八        日
附錄：本判決論罪科刑法條
中華民國刑法第二百八十四條第二項
 (過失傷害罪)
從事業務之人，因業務上之過失傷害人者，處一年以下有期徒刑、拘役或一千元以下
罰金，致重傷者，處三年以下有期徒刑、拘役或二千元以下罰金。


司法院資訊處製作；財團法人民間司法改革基金會備份。
